---
title: "Ejercicio de Clase - Creditos - Notas 3 - pag 43"
output: html_notebook
---
### Paquetes requeridos para correr el ejercicio

```{r}
install.packages("R2OpenBUGS")
install.packages("R2jags")
library(R2OpenBUGS)
library(R2jags)

#-Working directory-
wdir<-"/Users/guillemontanari/ITAM/github/GLM2016/JAGS-Ejercicio1"
setwd(wdir)
```

### 1) Sea  la tasa de créditos hipotecarios otorgados por un banco. Durante el 2004 la tasa promedio fue de 60% y la desviación estándar de la tasa fue de 0.04. En lo que va del año 2005 se han solicitado 100 créditos, de los cuales se han otorgado únicamente 50.

Esto quiere decir que tengo como INFORMACION INICIAL lo siguiente:

  $x1,...,xn$ es una m.a.  proveniente de una dist Bernoulli (exito=otorgado, fracaso=no otorgado)
  
  $f(\theta)$   Distribución Inicial
  
  $n=100$ la muestra que tengo hoy, de los cuales se han aprobado 50.
  
$\sum xi=50$ Este es un estadistico, la suma de las Xis es mi $\tilde\theta$ ESTIMADOR MAXIMO VEROSIMIL
  
  Además me dicen: en la historia del Banco, la tasa promedio fué del 60% y la desviación de 0.04.
  
  $E(\theta)= 0.6$
  
  $\sigma(\theta)= 0.04$
  
  
#### b) Usando la información del año pasado, encuentra la distribución normal transformada que mejor describa el conocimiento inicial.

 $x1,...,xn$ es una m.a.  proveniente de una dist Bernoulli (exito=otorgado, fracaso=no otorgado)
 
 $x1/\theta$ $\~$ $Beta(\theta)$
 
 $\theta$ $\~$  $Beta(89.4,59.6)$
 
 No vamos a hacer un análisis conjugado, porque sabemos que la distribución final es otra Beta. En vez de usar la Beta que tenemos inicial, vamos a usar otra, que no es conjugada.
 
 Para eso vamos a trasnformar $\theta$, con una transformación logística:
 
 $\eta = log (\theta/(1-\theta))$

Como $\theta$ está en los Reales positivos, si le aplico esa función, obtengo un nuevo parámetro $\eta$ que estará en  todos los Reales, ya que el logaritmo de esa función me devuelve números reales.

Si  $\eta = log (\theta/(1-\theta))$ $\in$ $R$

Puedo consruir una función normal, pero para regresar a $\theta$:

$\theta= e^2/(1+e^2)$ $\in$ $(0,1)$

Entonces voy a construir:

$\eta$ $\~$ $Normal(\mu,\sigma^2)$

que satisfaga las restricciones de la $\theta$ inicial:

1. Si $\theta$ está alrededor de 0.6, $\eta$ alrededor de que valores estará? Uso la transformación:

$\eta = log (\theta/(1-\theta))$

$\eta = log (0.6/(1-0.6))$ = $log(0.6/0.4$ = 0.4054

Ese será nuestro punto central de $\eta$.

Ahora debo estimar un $\sigma^2$, de forma tal que cuando regrese la transformación hacia $\theta$ me dé $0.04^2$

  
```{r}
#--- Ejemplo 1---
#-Reading data-
n<-100
credito<-c(rep(1,n/2),rep(0,n/2))
#-Defining data-
data<-list("n"=n,"x"=credito)
#-Defining inits-
inits<-function(){list(eta=0, x1=rep(1,2))}
#-Selecting parameters to monitor-
parameters<-c("theta","x1")
#-Running code-
#JAGS
ej1.sim<-jags(data,inits,parameters,model.file="Ej1_b.txt",
              n.iter=5000,n.chains=1,n.burnin=500,n.thin=1)
```
```{r}
#-Monitoring chain-
#Traza de la cadena
traceplot(ej1.sim)
```
Comparando esta grafica de Theta respecto del ejericicio 1.a vemos que theta se mueve adecuadamente en el espacio muestral, sin embargo lo hace más lentamente - la gráfica no es tan sólida -.

La razon de esto es que no es un análisis conjugado: no estamos simulando directamente de la distribución final de manera independiente como en el inciso 1.a, sino, estamos simulando a través de la cadena. 


```{r}
#Cadena
#JAGS
out<-ej1.sim$BUGSoutput$sims.list
z<-out$theta
par(mfrow=c(2,2))
plot(z,type="l")
plot(cumsum(z)/(1:length(z)),type="l")
hist(z,freq=FALSE)
acf(z)

```
Primer cuadro: como se está moviendo theta

Segundo: como esta convergiendo o no la media. Si se mueve mucho necesito mas iteraciones.

Tercero: Histograma de mi posterior. Si tengo "huecos" entonces necesito mas iteraciones porque hay espacios de mi parámetro que no estoy recorriendo

Cuarto: Correlacion entre las variables simulados. En este caso es 0 (dos rayas azules muy pegadas a cero)


```{r}
#Resumen (estimadores)
#JAGS
out.sum<-ej1.sim$BUGSoutput$summary
print(out.sum)
#DIC
#JAGS
out.dic<-ej1.sim$BUGSoutput$DIC
print(out.dic)
```

ESTE RESUMEN ME DICE

Para mis datos: 
 $x1...xn$ es una m.a.  proveniente de una dist Bernoulli (exito=otorgado, fracaso=no otorgado)
 
Con distribuion inicial Normal Transformada de $\theta$ con $\eta$ a traves de logaritmos:

 $\eta = log (\theta/(1-\theta))$ $\in$ $R$
 
 RESULTA EN:
 
- La media posterior de $\theta$ 

- El desvío estandard de  $\theta$ 

- Los quantiles de  $\theta$  donde puedo precisar un intervalo de confianza del 95% con los quantiles [2.50-97.5]

- DIC:  es la medida del error del modelo. Cuanto más chico mejor.

AUNQUE NO LE DI UNA DISTRIBUCION CONJUDADA AL PAQUETE, NO LE IMPORTO Y ME LA DIÓ.

```
Usando el archivo Ej1_b.txt
# model: Mi modelo, distribucion de los datos  - dbin(theta,1) es una Bernoulli(theta)
#Priors - Iniciales para Theta, el parametro
#Predictive: quiero que me prediga dos futuros creditos, que también proviene de una bernoulli
#Predictiva: Esta es la forma de como decirle a JAGS que prediga

model
{
#Likelihood - Distribucion de los datos
for (i in 1:n) {
	x[i] ~ dbin(theta,1)
	}
#Priors - Iniciales para Theta
# Inciso b
# Los datos son los mismos, Ber, pero ahora no es un analisis conjugado, sino con una distribucion normal transformada.
# la final seria … quien sabe porque no es conjugada, ya que theta se distribuye 
# OJOOOOO: 
#     - En OpenBugs la normal se escribe con Media y precision
#     - En R es con media y desviacion estandard
#     - Nosotros en el pizarron la escribimos con Media y Sigma Cuadrada
# Entonces 33.33 es la precision
# El desvio std = 1(sqrt(33.33)) -> sigma^2/eta=(1/(sqrt(33.33)))^2=1/33.33

# Normal transformada - Mu(eta) =.4054 y SigmaCuadrada(Eta)=1/33.33

theta <- exp(eta)/(1+exp(eta))
eta ~ dnorm(0.4054,33.33)

#----------
#Predictive
for (j in 1:2) {
	x1[j] ~ dbin(theta,1)
	}
}
```
