---
title: "Ejercicio de Clase - Creditos - Notas 3 - pag 43"
output: html_notebook
---
### Paquetes requeridos para correr el ejercicio

```{r}
install.packages("R2OpenBUGS")
install.packages("R2jags")
library(R2OpenBUGS)
library(R2jags)

#-Working directory-
wdir<-"/Users/guillemontanari/ITAM/github/GLM2016/JAGS-Ejercicio1"
setwd(wdir)
```
### 2) Las utilidades mensuales de una compañía tienen una distribución Normal(Mu, Sigma Cuadrada)

Ponga que una muestra de 10 meses de esta compañía dio como resultado las siguientes utilidades: (212, 207, 210, 196, 223, 193,196, 210, 202, 221).

Esto quiere decir que tengo como INFORMACION INICIAL lo siguiente:

  $x1,...,xn$ es una m.a.  10 meses con determinados valores dados
  
  $f(\theta)$   Distribución Inicial una dist Normal $\Normal(\mu,\sigma^2)$ 
  
  $n=10$ la muestra que tengo hoy de las utilidades mensuales.
  
  #### a) La incertidumbre sobre la utilidad promedio anual se puede representar por una distribución N(200,40), y la   incertidumbre de la desviación estándar de las utilidades mensuales se puede representar mediante una distribución Ga(10,1). 
  
  Mediante la distribución posterior estima $\mu$ y $\sigma^2$
  
```{r}
#-Reading data-
utilidad<-c(212, 207, 210,196, 223, 193,196, 210, 202, 221)
n<-length(utilidad)

# Media Muestral es 207 y Desvio Std 10.32

#-Defining data-
data<-list("n"=n,"x"=utilidad)

#-Defining inits-
inits<-function(){list(mu=0,sig=1,x1=0)}

#-Selecting parameters to monitor-
parameters<-c("mu","sig","x1")

#-Running code-
#JAGS
ej2a.sim<-jags(data,inits,parameters,model.file="Ej2_a.txt",
              n.iter=5000,n.chains=1,n.burnin=500,n.thin=1)
```

```{r}
#-Monitoring chain-
#Traza de la cadena
traceplot(ej2a.sim)
```

```{r}
#Cadena
#JAGS
out<-ej2a.sim$BUGSoutput$sims.list
z<-out$x1
par(mfrow=c(2,2))
plot(z,type="l")
plot(cumsum(z)/(1:length(z)),type="l")
hist(z,freq=FALSE)
acf(z)
```
Primer cuadro: como se está moviendo theta

Segundo: como esta convergiendo o no la media. Si se mueve mucho necesito mas iteraciones.

Tercero: Histograma de mi posterior. Si tengo "huecos" entonces necesito mas iteraciones porque hay espacios de mi parámetro que no estoy recorriendo

Cuarto: Correlacion entre las variables simulados. En este caso es 0 (dos rayas azules muy pegadas a cero)


```{r}
#Resumen (estimadores)
#JAGS
out.sum<-ej2a.sim$BUGSoutput$summary
print(out.sum)
#DIC
#JAGS
out.dic<-ej2a.sim$BUGSoutput$DIC
print(out.dic)
```
ESTE RESUMEN ME DICE

Para mis datos: 
 $x1...xn$ es una m.a. que provienen de un $\Normal=(\mu,\sigma^2)$
 
 RESULTA EN:
 
- La media posterior de $\mu$ es el valor de mu=mean 

- El desvío estandard $\sigma^2$ es el valor de sig=mean

- Los quantiles de  donde puedo precisar un intervalo de confianza del 95%, estan determinados por las columnas 2.5%-97.5% para las columnas mu, sig

En este caso la distribucion final tiene una distribucion final: media 205, sigma 10.

Mis datos son 9, son pocos, con una dist N(207,95)


- DIC:  es la medida del error del modelo. Cuanto más chico mejor.

```
Usando el archivo Ej2_b.txt
# model: Mi modelo, distribucion de los datos  - dbin(theta,1) es una Bernoulli(theta)
#Priors - Iniciales para Theta, el parametro
#Predictive: quiero que me prediga dos futuros creditos, que también proviene de una bernoulli
#Predictiva: Esta es la forma de como decirle a JAGS que prediga

model
{
#Likelihood
for (i in 1:n) {
	x[i] ~ dnorm(mu,tau)
	}
tau<-1/pow(sig,2)
#Priors 
#----------
#Inciso a
mu ~ dnorm(200,tau0)
tau0<-1/40
sig ~ dgamma(10,1)
#----------
#Prediction
x1 ~ dnorm(mu,tau)
}
```
