---
title: "Ejercicio de Clase - Creditos - Notas 3 - pag 43"
output: html_notebook
---
### Paquetes requeridos para correr el ejercicio

```{r}
install.packages("R2OpenBUGS")
install.packages("R2jags")
library(R2OpenBUGS)
library(R2jags)

#-Working directory-
wdir<-"/Users/guillemontanari/ITAM/github/GLM2016/JAGS-Ejercicio1"
setwd(wdir)
```

### 1) Sea  la tasa de créditos hipotecarios otorgados por un banco. Durante el 2004 la tasa promedio fue de 60% y la desviación estándar de la tasa fue de 0.04. En lo que va del año 2005 se han solicitado 100 créditos, de los cuales se han otorgado únicamente 50.

Esto quiere decir que tengo como INFORMACION INICIAL lo siguiente:

  $x1,...,xn$ es una m.a.  proveniente de una dist Bernoulli (exito=otorgado, fracaso=no otorgado)
  
  $f(\theta)$   Distribución Inicial
  
  $n=100$ la muestra que tengo hoy, de los cuales se han aprobado 50.
  
  $\sum xi=50$ Este es un estadistico, la suma de las Xis
  
  Además me dicen: en la historia del Banco, la tasa promedio fué del 60% y la desviación de 0.04.
  
  $E(\theta)= 0.6$
  
  $\sigma(\theta)= 0.04$
  
  
  #### a) Usando la información del año pasado, encuentra la distribución beta que mejor describe el conocimiento inicial.
  
  $\theta$ $\~$ $Beta(a,b)$   Distribución Inicial me dicen es Beta
  
  $E(\theta)= a/(a+b)=0.6$
  
  $Var(\theta)= (ab)/((a+b)^2(a+b+1))=(0.04)^2$
  
  Despejando....
  
  a= 89.4 y b= 59.6
  
  Entonces la distribuion inicial seria $\theta$ $\~$  $Beta(89.4,59.6)$
  
```{r}
#--- Ejemplo 1---
#-Reading data-
n<-1000
credito<-c(rep(1,n/2),rep(0,n/2))
#-Defining data-
data<-list("n"=n,"x"=credito)
#-Defining inits-
inits<-function(){list(theta=0.5,x1=rep(1,2))}
#-Selecting parameters to monitor-
parameters<-c("theta","x1")
#-Running code-
#JAGS
ej1.sim<-jags(data,inits,parameters,model.file="Ej1_1.txt",
              n.iter=5000,n.chains=1,n.burnin=500,n.thin=1)
```
```{r}
#-Monitoring chain-
#Traza de la cadena
traceplot(ej1.sim)
```
```{r}
#Cadena
#JAGS
out<-ej1.sim$BUGSoutput$sims.list
z<-out$theta
par(mfrow=c(2,2))
plot(z,type="l")
plot(cumsum(z)/(1:length(z)),type="l")
hist(z,freq=FALSE)
acf(z)

```
Primer cuadro: como se está moviendo theta
Segundo: como esta convergiendo o no la media. Si se mueve mucho necesito mas iteraciones.
Tercero: Histograma de mi posterior. Si tengo "huecos" entonces necesito mas iteraciones porque hay espacios de mi parámetro que no estoy recorriendo
Cuarto: Correlacion entre las variables simulados. En este caso es 0 (dos rayas azules muy pegadas a cero)


```{r}
#Resumen (estimadores)
#JAGS
out.sum<-ej1.sim$BUGSoutput$summary
print(out.sum)
#DIC
#JAGS
out.dic<-ej1.sim$BUGSoutput$DIC
print(out.dic)
```

Este resumen me dice
theta      media  0.5593453 y un desvio standard de 0.03160825
Quantiles: para estimar con un 95% digo que Theta esta entre 0.4974438-0.6215499
DIC: 141.8086

```
Usando el archivo Ej1_1.txt
# model: Mi modelo, distribucion de los datos  - dbin(theta,1) es una Bernoulli(theta)
#Priors - Iniciales para Theta, el parametro
#Predictive: quiero que me prediga dos futuros creditos, que también proviene de una bernoulli
#Predictiva: Esta es la forma de como decirle a JAGS que prediga

model
{
for (i in 1:n) {
	x[i] ~ dbin(theta,1)
	}
#Priors
#----------
#Inciso a:
theta ~ dbeta(89.4,59.6)
# la final seria una bin-beta porque es un analisis conjugado
# RECORDAR: TODO LO QUE TIENE ~ ACA DEBE TENER UNA LINEA INIT EN R.
#Predictive
for (j in 1:2) {
	x1[j] ~ dbin(theta,1)
	}
}
```

n=10 DIC [1] 14.34691
n=100 DIC [1] 141.808
n=1000 DIC [1] 1389.935
n=10000 DIC [1] 13865.09