---
title: "Regresiones Lineales - Ejemplo Calificadoras"
output: html_notebook
---

#### Paquetes
```{r}
#install.packages("R2OpenBUGS")
#install.packages("R2jags")
```

#### Librerias
```{r}
library(R2OpenBUGS)
library(R2jags)
```

####-Working directory-
```{r}
wdir<-"/Users/guillemontanari/ITAM/github/GLM2016/RegresionLinealJAGS"
setwd(wdir)
```

### Funciones Útiles
```{r}
prob<-function(x){
  out<-min(length(x[x>0])/length(x),length(x[x<0])/length(x))
  out
}
```

### Leemos los datos de un archivo txt
```{r}
#--- Ejemplo 3 ---
#-Reading data-
calif<-read.table("http://allman.rhon.itam.mx/~lnieto/index_archivos/calificaciones.txt",header=TRUE)
n<-nrow(calif)
plot(calif$MO, calif$SP)
```
### Defining data - siempre como lista para JAGS
```{r}
data<-list("n"=n,"y"=calif$SP,"x"=calif$MO)
```
### Defining inits
```{r}
inits<-function(){list(beta=rep(0,2),tau=1,yf=rep(0,n))}
```
### Defining parametros a monitorear
```{r}
parameters<-c("beta","tau","yf")
```
### Ejecutamos la simulacion
```{r}
ej3.sim<-jags(data,inits,parameters,model.file="Ej3_b.txt",
              n.iter=100000,n.chains=1,n.burnin=10000,n.thin=1)
```
### Monitoreamos la cadena
#### Traza
```{r}
#traceplot(ej3.sim)
```
#### Cadena
```{r}
out<-ej3.sim$BUGSoutput$sims.list
# Guardo los valores de Beta2 en Z: Beta2 son los coeficientes asociados a las x2 que es la pendiente
z<-out$beta[,2]
# Defino 4 zonas de ploteo
par(mfrow=c(2,2))
plot(z,type="l")
plot(cumsum(z)/(1:length(z)),type="l")
hist(z,freq=FALSE)
acf(z)
```
### En la distribucion final de Beta2, la pendiente en este modelo, cercana a 0.9. Estoy alejada del cero, entonces mi coeficiente de la pendiente es significativamente distinta de cero. Mi histograma no tiene huecos, por lo tanto esta es una muestra de la distribucion que puedo tomar para hacer inferencias

### Hago lo mismo para Bet1, la ordenada al origen
```{r}
z<-out$beta[,1]
# Defino 4 zonas de ploteo
par(mfrow=c(2,2))
plot(z,type="l")
plot(cumsum(z)/(1:length(z)),type="l")
hist(z,freq=FALSE)
acf(z)
```
### Beta1, toma valores alrededor de -2, esta mordiendo un poquito el cero.

### Correlacion entre Beta1 y Beta2
```{r}
z<-out$beta
# Defino 1 zona de ploteo
par(mfrom=c(1,1))
plot(z)
```
### Aca vemos que la Beta1 esta cercana al 2 y la Beta2 alejada del cero, alrededor del 1. Este diagrama es la distribucion conjunta entre Beta1 y Beta2. Están altamente correlacionadas de manera negativa. 


### Resumen de estimadores
```{r}
out.sum<-ej3.sim$BUGSoutput$summary
print(out.sum)
head(out.sum)
```
### Si quiero estimar de manera puntual Beta1: esta alrededor de -1.7 con un desvío de 0.77. Beta 2: alrededor de 0.84 con un desvio de 0.15.Como esta es la media, es la funcion de pérdida cuadrática la que estoy usando para mi función de  pérdida.

### Lo que mas me va a importar son los intervalos de estimacion de credibilidad del 95%:

### Beta1 [ -3.23 - -0.17]

### Beta2 [ 0.53 - 1.14]

### Existe otro indicador que me es más útil para tomar la decisión de si un coeficiente está cercano a cero o no.  La probabilidad de que Beta1 sea menor a cero?. Y esta es la distribución final 

### Probabilidades
```{r}
z<-out$beta[,1]
hist(z,freq=FALSE)
abline(v=0,col=2)
```
### La probabilidad final de que Beta1 sea menor que cero es calcular la probabilidad de que esté a la derecha de la línea roja, en este ejemplo:

```{r}
1 - prob(z)
```
### La probabilidad de que Beta1 sea menor a cero es 0.98, 98%, es mas que el 95% que vimos en los intervalos. Entonces mi coeficiente Beta1 es significativamente distinto de cero. La proba es chiquita lo tomo, asi es como se interpreta mi valor "p".


### DIC
```{r}
out.dic<-ej3.sim$BUGSoutput$DIC
print(out.dic)
```
### Comparando los DIC usando las iniciales como Normal o Doble Exponencial, el DIC menor es usando la Doble Exponencial


### NOTA: Siempre es importante escalar los datos si están en escalas muy chicas o muy grandes para resolver problemas numéricos.


### Predicciones: el vector out.sum contiene todas las predicciones y quiero filtrar solo las yf para poder graficarlas

También graficamos las yf's del ejericio a, asique hay que ejecutarlo también para poder graficar ambos resultados.

```{r}
out.yf2<-out.sum[grep("yf",rownames(out.sum)),]
or<-order(calif$MO)
ymin<-min(calif$SP,out.yf2[,c(1,3,7)])
ymax<-max(calif$SP,out.yf2[,c(1,3,7)])
par(mfrow=c(1,1))
plot(calif$MO,calif$SP,ylim=c(ymin1,ymax1))
lines(calif$MO[or],out.yf1[or,1],lwd=2,col=1)
lines(calif$MO[or],out.yf1[or,3],lty=2,col=1)
lines(calif$MO[or],out.yf1[or,7],lty=2,col=1)
lines(calif$MO[or],out.yf2[or,1],lwd=2,col=2)
lines(calif$MO[or],out.yf2[or,3],lty=2,col=2)
lines(calif$MO[or],out.yf2[or,7],lty=2,col=2)
```
### Aqui tenemos graficados el estimador puntual (raya continua) y nuestros intervalos de predicción (lineas punteadas). Si nuestros intervalos de predicción contienen a los valores estimados, como en este caso todos los puntos están contenidos, entonces mi modelo es bueno.
















